【裁判字號】    89,易,1019
【裁判日期】    890915
【裁判案由】    竊盜等
【裁判全文】
臺灣新竹地方法院刑事判決                        八十九年度易字第一一九號
    公  訴  人  臺灣新竹地方法院檢察署檢察官
    被      告  乙○○
右列被告等因竊盜案件，經檢察官提起公訴（八十九年度偵字第八一八號），本院判
決如左：
    主  文
乙○○意圖為自己不法之所有，而侵占離本人所持有之物，處罰金仟元，如易服勞
役，以佰元折算壹日。又連續竊盜，累犯，處有期徒刑月。
    事  實
乙○○有竊盜、贓物及違反麻醉藥品管理條例案件前科紀錄，並於民國八十七年間因
贓物案件，經本院判處有期徒刑五月確定，甫於八十七年十月十九日執行完畢，竟仍
不知悔改，猶於八十八年十二月之前數月某日，在新竹市中興百貨附近，拾獲甲○○
所有，而於八十六年間在臺北市失竊致離本人所持有之郵局金融卡一枚，竟意圖為自
己不法之所有，而予以侵占入己。其又曾任職於金石保全公司，而自八十八年一月一
日起至同年九月十九日止，經金石保全公司派駐華邦電子公司擔任警衛組長。詎其在
派駐華邦電子公司期間，竟意圖為自己不法之所有，而基於概括之犯意，連續於任職
期間，先後（一）在華邦電子公司二廠會議室內，竊取華邦電子公司人事部門管領之
女性員工照片十一張及華邦電子公司員工識別卡空白卡、新竹科學園區管理局工作證
空白卡各一張得手；（二）在華邦電子公司一廠內，竊取華邦電子公司所有之電腦組
織板一片得手；（三）在華邦電子公司一廠二樓維修工地內，竊取華邦電子公司所有
之防毒面具一副得手。嗣於八十八年十二月二十九日晚上六時許，在新竹市○○路一
００巷一四號前為警查獲，並循線在新竹市○○路○段五四四巷六０弄一三號其住處
起出前開竊得之物品。案經新竹縣警察局報告臺灣新竹地方法院檢察署檢察官偵查起
訴。
    理  由
一、右揭事實業據被告乙○○迭於警訊、偵查中及本院審理時坦承不諱，核與被害人
    甲○○、庚○○、戊○○、劉于榛、丁○○、己○○及證人丙○○分別於警訊中
    及本院審理時指證述之情節大致相符，並有贓物領據十紙及被害人庚○○等照片
    影本附卷足稽。足見被告前開所為自白，確與事實相符。綜上，事證已臻明確，
    被告犯行洵堪認定。
二、核被告所為係分別犯刑法第三百三十七條之侵占離本人所持有之物罪及同法第三
    百二十條第一項之普通竊盜罪。其先後三次竊盜犯行，時間緊接，反覆為之，所
    犯又係犯罪構成要件相同之罪名，顯係基於概括犯意，應依連續犯之規定論以一
    罪，並依法加重其刑。又其所犯上開二罪，罪名不同，犯意各別，應予分論併罰
    。第查，被告曾於民國八十七年間因贓物案件，經本院判處有期徒刑五月確定，
    甫於八十七年十月十九日執行完畢之事實，有臺灣新竹地方法院檢察署刑案資料
    查註紀錄表及本院被告全國前案紀錄表各一份在卷可稽，茲於執行完畢後五年以
    內再犯有期徒刑以上之上開竊盜罪，為累犯，應就所犯竊盜罪部分，依法遞加重
    其刑。爰審酌被告有竊盜、贓物及違反麻醉藥品管理條例案件前科紀錄，有臺灣
    新竹地方法院檢察署刑案資料查註紀錄表及本院被告全國前案紀錄表各一份在卷
    可稽，再犯本件，顯不知悔改，惟念其犯罪手段、情節及所生危害均非重大，且
    犯罪後坦承犯行，態度尚稱良好等一切情狀，分別酌予量處如主文所示之刑，並
    就罰金部分諭知易服勞役之折算標準。
三、末查，被告同時為警起出之電子零件一組、氧氣瓶一個及物質安全資料表一本等
    物，被告則自始至終堅決否認有竊盜犯行，並辯稱：電子零件一組係伊所購買，
    氧氣瓶一個則係在外所拾獲，另物質安全資料保一本則係影印本，且係伊經華邦
    電子公司內部人員同意影印的等語。經查，被告就前揭竊盜論罪部分，既已坦承
    犯行，倘前開電子零件一組、氧氣瓶一個及物質安全資料表一本等確係被告所竊
    取，被告應無否認之必要。又參諸電子零件一組及氧氣瓶一個均為尋常之物，被
    告辯稱電子零件一組及氧氣瓶一個分別係伊所購買及拾獲等情，尚非全然不足採
    信。又物質安全資料表一本既係影本，則被告辯稱係伊影印的一節，亦非無據。
    再者，無論被告影印該物質安全資料表是否確經同意，然其既未竊取該物質安全
    資料表原本，自亦與竊盜罪之構成要件不相當。此外，復查無其他積極證據足以
    認定前開電子零件一組、氧氣瓶一個及物質安全資料表影印本一本等係被告所竊
    取，此部分自不得以竊盜罪相繩。公訴人認被告亦有竊取氧氣瓶一個等情（起訴
    書未認電子零件一組及物質安全資料表影印本一本係被告所竊取），乃尚有未恰
    ，惟公訴意旨認被告竊取氧氣瓶一個部分，乃與前開竊盜論罪部分有連續犯之裁
    判上一罪關係，爰不就此部分另為無罪之諭知。
據上論斷，應依刑事訴訟法第二百九十九條第一項前段、刑法第五十六條、第三百二
十條第一項、第三百三十七條、第四十七條、第四十二條第二項，罰金罰鍰提高標準
條例第一條前段、第二條，判決如主文。
本案經檢察官羅雪梅到庭執行職務。
中    華    民    國        八十九      年    九    月        十五      日
                                臺灣新竹地方法院刑事第一庭
                                    法  官
右正本證明與原本無異。
如不服本判決，應於判決送達後十日內向本院提出上訴狀( 應附繕本 )，上訴於
臺灣高等法院。
                                    書記官
中    華    民    國        八十九      年            月                日
附錄本案論罪科刑法條全文：
刑法第三百二十條第一項：
意圖為自己或第三人不法之所有，而竊取他人之動產者，為竊罪，處五年以下有期
徒刑、拘役或五百元以下罰金。
刑法第三百三十七條
意圖為自己或第三人不法之所有，而侵占遺失物、漂流物或其他離本人所持有之物者
，處五百元以下罰金。


司法院資訊處製作；財團法人民間司法改革基金會備份。
